Minutes et répertoires du notaire Jean Louis GAULDRÉE-BOILLEAU, 15 août 1794 - 6 juillet 1826 (étude XVIII)
Archives nationales
- Répertoire(s) de Jean Louis GAULDRÉE-BOILLEAU, 1581 - 15 novembre 1831; MC/RE/XVIII/17 - MC/RE/XVIII/27
  - Répertoire. 1822, 1er février - 1826, 10 mai, 1er février 1822 - 10 mai 1826; MC/RE/XVIII/26
    - Inventaire après décès de Jeanne-Marie-Louise Delettre, épouse de Alexis-Antoine Lelong, négociant, demeurant rue Notre-Dame des Victoires, n°28 et rue Joquelet, n°9., 5 mai 1825
      inventaire après décès; Joquelet (rue); Notre-Dame-des-Victoires (rue); Delettre, Jeanne-Marie-Louise; Lelong, Alexis-Antoine; négociant
    - Inventaire après décès de Agnès-Marie-Angélique-Joachime Bona, épouse de Marie-Augustin Lenglet., 7 juin 1825
      inventaire après décès; Bona, Agnès-Marie-Angélique-Joachime; Lenglet, Marie-Augustin
    - Inventaire après décès de Pierre-Paul Royer, décédé rue d'Argenteuil, n°33., 9 juillet 1825
      inventaire après décès; Argenteuil (rue d'); Royer, Pierre-Paul
    - Inventaire après décès de Marie-Catherine Huart, veuve de Jacques-Anne Baudoin, demeurant rue du Mail, n°28., 7 septembre 1825
      inventaire après décès; Mail (rue du); Huart, Marie-Catherine; Baudoin, Jacques-Anne
    - Inventaire après décès de Marguerite-Louise Bonneau, épouse de Louis-Firmin Huet, demeurant rue du Faubourg Montmartre, n°12., 8 septembre 1825
      inventaire après décès; Faubourg-Montmartre (rue du); Bonneau, Marguerite-Louise; Huet, Louis-Firmin
    - Inventaire après décès de Victoire-Prudence-Eléonore Brimeur, veuve en premières noces de François-Louis Sorin et épouse en secondes de Aimé-Jean-Thomas Flavigny, demeurant rue de la Chaussée d'Antin, n°12., 25 octobre 1825
      inventaire après décès; Chaussée-d'Antin (rue de la); Brimeur, Victoire-Prudence-Eléonore; Sorin, François-Louis; Flavigny, Aimé-Jean-Thomas
    - Inventaire après décès de Marie-Marguerite Malterre, épouse de Charles-Médard Mozart, demeurant rue de l'Oursine, n°27., 18 novembre 1825
      inventaire après décès; Lourcine (rue de); Malterre, Marie-Marguerite; Mozart, Charles-Médard
    - Inventaire après décès de Henriette-Rose Delachaise, veuve de Paul-Philippe Gudin, décédée rue Neuve des Petits Champs, n°73., 20 décembre 1825
      inventaire après décès; Neuve-des-Petits-Champs (rue); Delachaise, Henriette-Rose; Gudin, Paul-Philippe
    - Inventaire après interdiction de Louis-Alexis Paris, demeurant à la maison royale de santé de Charenton., 30 janvier 1826
      inventaire; Charenton-le-Pont (Val-de-Marne); Paris, Louis-Alexis
    - Inventaire après décès de Louis-Antoine-François-Emilien de Marchangy, décédé quai Voltaire, n°5., 15 février 1826
      inventaire après décès; Voltaire (quai); Marchangy, Louis-Antoine-François-Emilien de
    - Inventaire après décès de Louis Boitier, demeurant rue Ventadour, n°5., 31 mars 1826
      inventaire après décès; Ventadour (rue de); Boitier, Louis
    - Inventaire après décès de Claudine-Françoise Lemercier, épouse de Nicolas-François Delorme, décédée rue Quincampoix, n°8., 6 mai 1826
      inventaire après décès; Quincampoix (rue); Lemercier, Claudine-Françoise; Delorme, Nicolas-François
    - Inventaire après décès de Thomas PICKFORD, consul de Sa Majesté britannique, rue de Duras n°10, arrivé le 22 juin 1865., 30 juin 1865
      inventaire après décès; Royaume-Uni; Pickford, Thomas
  - Répertoire. 1826, 11 mai - 1831, 15 novembre, 11 mai 1826 - 15 novembre 1831; MC/RE/XVIII/27
    Répertoire des notaires Jean-Louis Gauldrée-Boilleau (11 mai-6 juillet 1826), Pierre-François Poignant (8 juillet 1826-15 novembre 1831).
    - Inventaire après décès de Claude-Philippe Cintrat, demeurant rue des Boulangers Saint-Victor, n°4., 22 juin 1826
      MC/RE/XVIII/27
      inventaire après décès; Cintrat, Claude-Philippe
    - Inventaire après décès de François-Marin Chéradame, demeurant rue Bourbon Villeneuve, n°26., 3 juillet 1826
      inventaire après décès; Bourbon-Villeneuve (rue de); Chéradame, François-Marin
    - Inventaire après décès de Louise-Alexandrine Lafond, épouse de Louis-Etienne Polleux, demeurant rue des Saussayes, n°16., 5 juillet 1826
      inventaire après décès; Saussaye (rue de la); Lafond, Louise-Alexandrine; Polleux, Louis-Etienne
    - Inventaire après décès de Joseph Simon, demeurant rue d'Argenteuil, n°51., 6 juillet 1826
      inventaire après décès; Argenteuil (rue d'); Simon, Joseph